臺灣高雄地方法院民事判決　九十二年親字第一三五號
　　原　　　告　　丙○○
　　訴訟代理人　　沈志祥律師
　　被　　　告　　乙○○
　　兼法定代理人　甲○○
右當事人間否認子女事件，本院於民國九十三年二月九日言詞辯論終結，判決如左：
    主      文
確認被告乙○○（民國八十六年四月四日生）非被告甲○○自原告受胎所生之子。
訴訟費用由被告負擔。
    事實及理由
一、原告起訴主張原告與被告甲○○於民國七十九年四月八日結婚，因個性不合，感
    情不睦，自八十二年起即未再同居，並於八十五年六月二十八日協議離婚，惟被
    告甲○○於與原告婚姻關系存續中之即自他人處受胎，而於八十六年四月四日產
    下被告乙○○，被告乙○○雖經依法推定為原告與被告甲○○之婚生子女，然被
    告乙○○既非被告甲○○自原告受胎所生之子女，原告又係於九十二年八月因現
    任妻子洪惠娥產下一子，同年八月二十九日前往戶政事務所辦理出生登記時，始
    知悉被告甲○○育有子女即被告乙○○，並登記為原告之長子，為此爰依民法第
    一千零六十三條之規定，請求確認被告乙○○非被告甲○○自原告受胎所生之子
    等語。被告甲○○亦陳稱伊於被告乙○○出生時，沒有告知原告，所以原告一直
    不知道有被告乙○○存在，直到九十二年中秋節之前，原告才前來詢問此事等語
    。
二、按妻之受胎，係在婚姻關係存續中者，固推定其所生子女為婚生子女；惟該推定
    ，如夫妻之一方能證明妻非自夫受胎者，得於知悉子女出生之日起一年內提起否
    認之訴，此觀民法第一千零六十三條第一、二項規定自明。經查，原告主張之事
    實，業據其提出戶籍謄本二件為證，而原告係於九十二年八月間才知悉被告甲○
    ○育有被告乙○○一節，亦據原告提出其子謝坤翰之出生證明書影本一件為證，
    並經證人即原告之母謝曾秀梅證述明確，且為被告所不否認，自堪信為真實。而
    原告與被告乙○○間是否具有親子關係，亦經高雄長庚紀念醫院鑑定認為，認「
    可以排除丙○○是乙○○的親生父親這一個假設」，有該院九十二年十二月十八
    日之親子鑑定報告一件在卷可按，依此，原告顯非被告乙○○之親生父親，故原
    告主張之事實，即屬有據，堪予採信。從而，原告訴請確認被告乙○○非被告甲
    ○○自其受胎所生之子，為有理由，應予准許。
三、結論：原告之訴為有理由，依民事訴訟法第七十八條、第八十五條第一項前段，
    判決如主文。
中　　　華　　　民　　　國　　九十三　　年　　　二　　　月　　二十五　　日
                                    臺灣高雄地方法院家事法庭
~B法　　　官　李麗珠
右正本證明與原本無異。
如不服本判決，應於送達後廿日內，向本院提出上訴狀並表明上訴理由，如於本判決
宣示後送達前提起上訴者，應於判決送達後十日內補提上訴理由書（須附繕本）。
中　　　華　　　民　　　國　　九十三　　年　　　二　　　月　　二十五　　日
~B法院書記官　梁  竫
